---
title: "Informe de Cumplimiento Normativo y Sostenibilidad (GRI)"
subtitle: "Proyecto Bokitas Data Intelligence: Del Legado a la Inteligencia"
author: "Departamento de Ciencia de Datos y Ciberseguridad"
date: "`r Sys.Date()`"
output:
  html_document:
    theme: cosmo
    highlight: tango
    toc: true
    toc_float: true
---

```{r setup, include=FALSE}
knitr::opts_chunk$set(echo = TRUE, eval = FALSE)
library(tidyverse)
```

# 1. Introducción y Propósito (GRI 102)

Este informe documenta la transición técnica y ética del sistema de control de salud **Bokitas Ver 2.6** hacia una arquitectura moderna de datos. El proceso se ha regido bajo el estándar **GRI 203 (Impactos Económicos Indirectos)** al fortalecer la infraestructura de salud comunitaria y el estándar **GRI 418 (Privacidad del Cliente)** al garantizar el blindaje de datos sensibles de menores.

# 2. Arqueología Forense de Datos (Fase 1)

Se ha realizado una ingeniería inversa sobre una base de datos legacy en Visual FoxPro, rescatando la integridad relacional de la operación histórica.

### Inventario de Tablas Rescatadas
| Módulo | Tabla Legacy | Registros | Función Crítica |
| :--- | :--- | :--- | :--- |
| **Nutricional** | `tb_antropometrica` | 528 | Seguimiento longitudinal de medidas |
| **Socioeconómico** | `tb_socioeconomico` | 221 | Estratificación Graffar |
| **Clínico** | `tb_pediatrica` | 412 | Diagnóstico y tratamiento médico |
| **Referencia** | `tb_pesotalla...` | 1,200 | Baremos OMS (SD-3 a SD+3) |

# 3. Metodología de Procesamiento Lineal (Tidyverse)

La normalización de la data histórica se ha diseñado utilizando principios de programación funcional para asegurar la reproducibilidad.

```{r cleaning-logic}
# Simulación de limpieza y consolidación de Master Data
master_data <- tb_antropometrica %>%
  inner_join(tb_menores, by = "cedula") %>%
  mutate(
    fecha_cons = as.Date(fecha_ini),
    peso_kg = as.numeric(peso),
    talla_cm = as.numeric(talla)
  ) %>%
  filter(!is.na(peso_kg) & talla_cm > 0) %>%
  select(cedula, fecha_cons, peso_kg, talla_cm, sexo, edad_meses)
```

# 4. Cálculo de Indicadores de Impacto (GRI 203)

## 4.1. Análisis Antropométrico (WHO Anthro)
Siguiendo las directrices de la **OMS (2006)**, el sistema integra el cálculo de Z-Scores para determinar la desviación estándar de la población.

```{r z-score-calc}
# Lógica de integración con el estándar OMS
library(anthro)

indices_nutri <- anthro_zscores(
  sex = master_data$sexo,
  age = master_data$edad_meses,
  weight = master_data$peso_kg,
  lenhei = master_data$talla_cm
)

# Clasificación binaria para reportes gerenciales
master_data <- master_data %>%
  mutate(dnt_aguda = ifelse(indices_nutri$zwei < -2, "Alerta", "Normal"))
```

## 4.2. Estratificación Socioeconómica (Graffar)
El motor de datos aplica el método **Graffar-Méndez Castellano** para cruzar la vulnerabilidad social con el estado nutricional.

```{r graffar-logic}
# Asignación de puntajes por variables de vivienda y educación
social_summary <- tb_socioeconomico %>%
  group_by(estrato) %>%
  summarise(
    total_beneficiarios = n(),
    tasa_riesgo = mean(puntaje > 15)
  )
```

# 5. Blindaje de Privacidad y GRI 418

En cumplimiento con el estándar **GRI 418-1**, se ha implementado un protocolo de anonimización estricto antes de cualquier sincronización con entornos cloud.

### Acciones de Mitigación Realizadas
- **Anonimización:** Sustitución de Cédulas y Nombres reales por identificadores alfanuméricos únicos (UUID).
- **Aislamiento:** Remoción física de los archivos `.DBF` originales del repositorio trackeado por Git.
- **Seguridad Dinámica:** Implementación de variables de entorno `.env` para credenciales de Supabase.

# 6. Technical Assurance (Certificación)

> #### EXENCIÓN DE RESPONSABILIDAD TÉCNICA
> **Se certifica que el presente repositorio está libre de Información Personal Identificable (PII).** Toda la data contenida en las carpetas de desarrollo (`mock_data/`) es sintética y no corresponde a individuos reales. El historial de Git ha sido auditado para garantizar que no existan metadatos residuales de la fase de arqueología legacy.

---

**Firma:**  
*Lead Data Scientist & Compliance Officer*  
*Proyecto Bokitas Data Intelligence*
