---
title: "Rapport de Conformité et de Durabilité (GRI)"
subtitle: "Projet Bokitas Data Intelligence : Du Legacy à l'Intelligence"
author: "Département de Science des Données et Cybersécurité"
date: "`r Sys.Date()`"
output:
  html_document:
    theme: cosmo
    highlight: tango
    toc: true
    toc_float: true
---

```{r setup, include=FALSE}
knitr::opts_chunk$set(echo = TRUE, eval = FALSE)
library(tidyverse)
```

# 1. Introduction et Objectif (GRI 102)

Ce rapport documente la transition technique et éthique du système de contrôle de santé **Bokitas Ver 2.6** vers une architecture de données moderne. Le processus est régi par la norme **GRI 203 (Impacts Économiques Indirects)** en renforçant l'infrastructure de santé communautaire et la norme **GRI 418 (Confidentialité des Clients)** en garantissant la protection des données sensibles des bénéficiaires.

# 2. Archéologie Médicolégale des Données (Phase 1)

Une ingénierie forensique a été réalisée sur une base de données legacy Visual FoxPro, sauvant l'intégrité relationnelle des opérations historiques.

### Inventaire des Tables Sauvegardées
| Module | Table Legacy | Enregistrements | Fonction Critique |
| :--- | :--- | :--- | :--- |
| **Nutritionnel** | `tb_antropometrica` | 528 | Suivi longitudinal des mesures |
| **Socio-économique** | `tb_socioeconomico` | 221 | Stratification de Graffar |
| **Clinique** | `tb_pediatrica` | 412 | Diagnostic et traitement médical |
| **Référence** | `tb_pesotalla...` | 1 200 | Normes OMS (SD-3 à SD+3) |

# 3. Méthodologie de Traitement Linéaire (Tidyverse)

La normalisation des données historiques a été conçue à l'aide de principes de programmation fonctionnelle pour assurer la reproductibilité.

```{r cleaning-logic}
# Simulation du nettoyage et de la consolidation des données de base
master_data <- tb_antropometrica %>%
  inner_join(tb_menores, by = "cedula") %>%
  mutate(
    fecha_cons = as.Date(fecha_ini),
    peso_kg = as.numeric(peso),
    talla_cm = as.numeric(talla)
  ) %>%
  filter(!is.na(peso_kg) & talla_cm > 0) %>%
  select(cedula, fecha_cons, peso_kg, talla_cm, sexo, edad_meses)
```

# 4. Calcul des Indicateurs d'Impact (GRI 203)

## 4.1. Analyse Anthropométrique (WHO Anthro)
Conformément aux directives de l'**OMS (2006)**, le système intègre des calculs de Z-Score pour déterminer l'écart-type de la population.

```{r z-score-calc}
# Intégration de la logique avec la norme OMS
library(anthro)

indices_nutri <- anthro_zscores(
  sex = master_data$sexo,
  age = master_data$edad_meses,
  weight = master_data$peso_kg,
  lenhei = master_data$talla_cm
)

# Classification binaire pour les rapports de gestion
master_data <- master_data %>%
  mutate(dnt_aguda = ifelse(indices_nutri$zwei < -2, "Alerte", "Normal"))
```

## 4.2. Stratification Socio-économique (Graffar)
Le moteur de données applique la méthode **Graffar-Méndez Castellano** pour croiser la vulnérabilité sociale avec l'état nutritionnel.

```{r graffar-logic}
# Attribution des scores par variables de logement et d'éducation
social_summary <- tb_socioeconomico %>%
  group_by(estrato) %>%
  summarise(
    total_beneficiaires = n(),
    tauis_risque = mean(puntaje > 15)
  )
```

# 5. Protection de la Vie Privée et GRI 418

Conformément à la norme **GRI 418-1**, un protocole d'anonymisation strict a été mis en œuvre avant toute synchronisation avec des environnements cloud.

### Actions d'Atténuation Réalisées
- **Anonymisation :** Remplacement des numéros d'identification et des noms réels par des identifiants alphanumériques uniques (UUID).
- **Isolement :** Suppression physique des fichiers `.DBF` originaux du dépôt suivi par Git.
- **Sécurité Dynamique :** Implémentation de variables d'environnement `.env` pour les identifiants de base de données.

# 6. Assurance Technique (Certification)

> #### AVERTISSEMENT TECHNIQUE
> **Il est certifié que ce dépôt est exempt d'Informations Nominatives (PII).** Toutes les données contenues dans les dossiers de développement (`mock_data/`) sont synthétiques et ne correspondent pas à des individus réels. L'historique Git a été audité pour garantir qu'aucune métadonnée résiduelle de la phase d'archéologie legacy n'existe.

---

**Signature :**  
*Lead Data Scientist & Compliance Officer*  
*Projet Bokitas Data Intelligence*
