---
title: "דו"ח ציות וקיימות (GRI)"
subtitle: "פרויקט Bokitas Data Intelligence: מlegacy לבינה"
author: "מחלקת מדעי הנתונים ואבטחת סייבר"
date: "`r Sys.Date()`"
output:
  html_document:
    theme: cosmo
    highlight: tango
    toc: true
    toc_float: true
---

```{css, echo=FALSE}
body {
  direction: rtl;
  text-align: right;
}
.tocify {
  text-align: right;
  direction: ltr;
}
pre, code {
  direction: ltr;
  text-align: left;
}
```

```{r setup, include=FALSE}
knitr::opts_chunk$set(echo = TRUE, eval = FALSE)
library(tidyverse)
```

# 1. מבוא ומטרה (GRI 102)

דו"ח זה מתעד את המעבר הטכני והאתי של מערכת הבקרה הבריאותית **Bokitas Ver 2.6** לארכיטקטורת נתונים מודרנית. התהליך מונחה על ידי תקן **GRI 203 (השפעות כלכליות עקיפות)** באמצעות חיזוק תשתית הבריאות הקהילתית ותקן **GRI 418 (פרטיות לקוחות)** על ידי הבטחת ההגנה על נתונים רגישים של המוטבים.

# 2. ארכיאולוגיית נתונים פורנזית (שלב 1)

הנדסה פורנזית בוצעה על מסד נתונים legacy של Visual FoxPro, תוך הצלת השלמות היחסית של הפעולות ההיסטוריות.

### מלאי טבלאות שניצלו
| פונקציה קריטית | רשומות | טבלה ישנה | מודול |
| :--- | :--- | :--- | :--- |
| מעקב מדידות אורך | 528 | `tb_antropometrica` | **תזונתי** |
| סיווג גראפאר | 221 | `tb_socioeconomico` | **סוציו-אקונומי** |
| אבחון וטיפול רפואי | 412 | `tb_pediatrica` | **קליני** |
| תקני ארגון הבריאות העולמי (SD-3 עד SD+3) | 1,200 | `tb_pesotalla...` | **ייחוס** |

# 3. מתודולוגיית עיבוד ליניארית (Tidyverse)

נורמליזציה של נתונים היסטוריים תוכננה באמצעות עקרונות תכנות פונקציונליים להבטחת שחזורימיות.

```{r cleaning-logic}
# סימולציה של ניקוי ואיחוד נתוני מאסטר
master_data <- tb_antropometrica %>%
  inner_join(tb_menores, by = "cedula") %>%
  mutate(
    fecha_cons = as.Date(fecha_ini),
    peso_kg = as.numeric(peso),
    talla_cm = as.numeric(talla)
  ) %>%
  filter(!is.na(peso_kg) & talla_cm > 0) %>%
  select(cedula, fecha_cons, peso_kg, talla_cm, sexo, edad_meses)
```

# 4. חישוב מדדי השפעה (GRI 203)

## 4.1. ניתוח אנתרופומטרי (WHO Anthro)
בהתאם להנחיות **ארגון הבריאות העולמי (2006)**, המערכת משלבת חישובי **Z-Score** לקביעת סטיית התקן של האוכלוסייה.

```{r z-score-calc}
# שילוב לוגי עם תקן ארגון הבריאות העולמי
library(anthro)

indices_nutri <- anthro_zscores(
  sex = master_data$sexo,
  age = master_data$edad_meses,
  weight = master_data$peso_kg,
  lenhei = master_data$talla_cm
)

# סיווג בינארי לדיווחים ניהוליים
master_data <- master_data %>%
  mutate(dnt_aguda = ifelse(indices_nutri$zwei < -2, "התראה", "נורמלי"))
```

## 4.2. ריבוד סוציו-אקונומי (Graffar)
מנוע הנתונים מיישם את שיטת **Graffar-Méndez Castellano** להצלבת פגיעות חברתית עם מצב תזונתי.

```{r graffar-logic}
# הקצאת ציונים לפי משתני דיור וחינוך
social_summary <- tb_socioeconomico %>%
  group_by(estrato) %>%
  summarise(
    total_beneficiaries = n(),
    risk_rate = mean(puntaje > 15)
  )
```

# 5. הגנת פרטיות ותקן GRI 418

בתאימות לתקן **GRI 418-1**, יושם פרוטוקול אנונימיזציה קשיח לפני כל סנכרון עם סביבות ענן.

### פעולות מניעה שבוצעו
- **אנונימיזציה:** החלפת מספרי זהות ושמות אמיתיים במזהים אלפא-נומריים ייחודיים (UUIDs).
- **בידוד:** הסרה פיזית של קבצי `.DBF` מקוריים מהמאגר המנוהל ב-Git.
- **אבטחה דינמית:** יישום משתני סביבה `.env` עבור פרטי גישה למסד הנתונים.

# 6. הבטחה טכנית (הסמכה)

> #### הצהרה טכנית
> **מאושר בזאת כי מאגר זה נקי ממידע המאפשר זיהוי אישי (PII).** כל הנתונים הכלולים בתיקיות הפיתוח (`mock_data/`) הם סינתטיים ואינם תואמים לאנשים אמיתיים. היסטוריית ה-Git נבדקה כדי להבטיח שלא קיימים מטא-נתונים שיוריים משלב הארכיאולוגיה.

---

**חתימה:**  
*מדען נתונים ראשי וממונה ציות*  
*פרויקט Bokitas Data Intelligence*
