---
title: "تقرير الامتثال والاستدامة (GRI)"
subtitle: "مشروع بوكيتاس لذكاء البيانات: من الإرث إلى الذكاء"
author: "قسم علم البيانات والأمن السيبراني"
date: "`r Sys.Date()`"
output:
  html_document:
    theme: cosmo
    highlight: tango
    toc: true
    toc_float: true
---

```{css, echo=FALSE}
body {
  direction: rtl;
  text-align: right;
}
.tocify {
  text-align: right;
  direction: ltr; /* Keeping TOC usable */
}
pre, code {
  direction: ltr; /* Code blocks should remain LTR */
  text-align: left;
}
```

```{r setup, include=FALSE}
knitr::opts_chunk$set(echo = TRUE, eval = FALSE)
library(tidyverse)
```

# 1. المقدمة والغرض (GRI 102)

يوثق هذا التقرير الانتقال التقني والأخلاقي لنظام التحكم الصحي **Bokitas Ver 2.6** إلى بنية بيانات حديثة. تخضع هذه العملية لمعيار **GRI 203 (الآثار الاقتصادية غير المباشرة)** من خلال تعزيز البنية التحتية للصحة المجتمعية ومعيار **GRI 418 (خصوصية العملاء)** من خلال ضمان حماية البيانات الحساسة للمستفيدين.

# 2. علم آثار البيانات الجنائي (المرحلة الأولى)

تم إجراء هندسة جنائية على قاعدة بيانات Visual FoxPro القديمة، مما أدى إلى إنقاذ السلامة السليمة للعمليات التاريخية.

### جرد الجداول المستردة
| الوظيفة الحرجة | السجلات | الجدول القديم | الوحدة |
| :--- | :--- | :--- | :--- |
| تتبع القياسات الطولية | 528 | `tb_antropometrica` | **تغذوي** |
| تصنيف غرافار | 221 | `tb_socioeconomico` | **اجتماعي واقتصادي** |
| التشخيص الطبي والعلاج | 412 | `tb_pediatrica` | **سريري** |
| معايير منظمة الصحة العالمية (SD-3 إلى SD+3) | 1,200 | `tb_pesotalla...` | **مرجعي** |

# 3. منهجية المعالجة الخطية (Tidyverse)

تم تصميم تطبيع البيانات التاريخية باستخدام مبادئ البرمجة الوظيفية لضمان قابلية التكرار.

```{r cleaning-logic}
# محاكاة تنظيف وتوحيد البيانات الرئيسية
master_data <- tb_antropometrica %>%
  inner_join(tb_menores, by = "cedula") %>%
  mutate(
    fecha_cons = as.Date(fecha_ini),
    peso_kg = as.numeric(peso),
    talla_cm = as.numeric(talla)
  ) %>%
  filter(!is.na(peso_kg) & talla_cm > 0) %>%
  select(cedula, fecha_cons, peso_kg, talla_cm, sexo, edad_meses)
```

# 4. حساب مؤشرات التأثير (GRI 203)

## 4.1. التحليل الأنثروبومتري (WHO Anthro)
وفقًا لإرشادات **منظمة الصحة العالمية (2006)**، يدمج النظام حسابات **Z-Score** لتحديد الانحراف المعياري للسكان.

```{r z-score-calc}
# تكامل المنطق مع معيار منظمة الصحة العالمية
library(anthro)

indices_nutri <- anthro_zscores(
  sex = master_data$sexo,
  age = master_data$edad_meses,
  weight = master_data$peso_kg,
  lenhei = master_data$talla_cm
)

# التصنيف الثنائي لتقارير الإدارة
master_data <- master_data %>%
  mutate(dnt_aguda = ifelse(indices_nutri$zwei < -2, "تنبيه", "طبيعي"))
```

## 4.2. التصنيف الاجتماعي والاقتصادي (Graffar)
يطبق محرك البيانات طريقة **Graffar-Méndez Castellano** للربط بين الهشاشة الاجتماعية والحالة التغذوية.

```{r graffar-logic}
# تعيين الدرجات حسب متغيرات السكن والتعليم
social_summary <- tb_socioeconomico %>%
  group_by(estrato) %>%
  summarise(
    total_beneficiaries = n(),
    risk_rate = mean(puntaje > 15)
  )
```

# 5. حماية الخصوصية ومعيار GRI 418

امتثالاً لمعيار **GRI 418-1**، تم تنفيذ بروتوكول صارم لإخفاء الهوية قبل أي مزامنة مع بيئات السحابة.

### إجراءات التخفيف المنفذة
- **إخفاء الهوية:** استبدال أرقام الهوية والأسماء الحقيقية بIdentifiers أبجدية رقمية فريدة (UUIDs).
- **العزل:** الإزالة الفعلية لملفات `.DBF` الأصلية من المستودع المتتبع بواسطة Git.
- **الأمن الديناميكي:** تنفيذ متغيرات البيئة `.env` لبيانات اعتماد قاعدة البيانات.

# 6. الضمان التقني (شهادة)

> #### إخلاء مسؤولية تقني
> **نشهد أن هذا المستودع خالٍ من معلومات التعريف الشخصية (PII).** جميع البيانات الواردة في مجلدات التطوير (`mock_data/`) هي بيانات اصطناعية ولا تخص أفرادًا حقيقيين. تم تدقيق سجل Git لضمان عدم وجود بيانات وصفية متبقية من مرحلة علم الآثار القديمة.

---

**التوقيع:**  
*كبير علماء البيانات ومسؤول الامتثال*  
*مشروع بوكيتاس لذكاء البيانات*
